臺灣桃園地方法院小額民事判決
111年度壢小字第1018號
原      告  臺灣土地銀行股份有限公司

法定代理人  何英明  
訴訟代理人  王琡斐  
被      告  黃昭榮  
上列當事人間請求清償借款事件，本院於民國111年7月11日言詞
辯論終結，判決如下：
　　主    文
一、被告應給付原告新臺幣（下同）63,761元，及其中63,644元
    自民國110年11月6日起至清償日止，按週年利率1.845%計算
    之利息，暨自110年12月7日起至清償日止，逾期在6個月內
    者，按上開利率10%，逾期超過6個月者，就超過部分按上開
    利率20%計算之違約金。
二、訴訟費用1,000元由被告負擔。
三、本判決得假執行。
    理  由  要  領
一、按民事訴訟法第436條之8第1項規定：「關於請求給付金錢
    或其他代替物或有價證券之訴訟，其標的金額或價額在新台
    幣十萬元以下者，適用本章所定之小額程序。」同法第436 
    條之18規定：「判決書得僅記載主文，就當事人有爭執事項
    ，於必要時得加記理由要領。」
二、原告主張
　　被告前向原告借款10萬元，約定借款期間為109年5月6日起
    至112年5月6日止，且自撥款日起，前6個月按月付息；第7 
    個月起，依年金法按月攤還本息。雙方並約定自借款日起算
    1年內之利息由勞動部補貼，如積欠本金達3個月起勞動部將
    停止利息補貼，並應按中華郵政股份有限公司2年期定期儲
    金機動利率加計週年利率1%，即以週年利率1.845%計算。另
    未按期攤還本息時，逾期6個月以內者，按上開利率10%，逾
    期超過6個月者，就超過部分按上開利率20%計算之違約金，
    且如有任何一期未按期清償時，視為全部到期。詎被告自11
    0年11月6日起即未依約清償，而被告不依約清償本金或利息
    者，依約定借款視為全部到期，並已喪失期限利益，是原告
    自得請求被告清償積欠之款項63,761元（其中本金為63,644
    元、短收利息為98元、短收違約金為19元）及遲延利息、違
    約金，原告迭經催討均未獲置理。爰依消費借貸之法律關係
    提起本件訴訟等語，並聲明：如主文第1項所示。
三、被告答辯
　　其已聲請債務清理，目前法院尚未准許更生等語。
四、是依上揭規定，以下僅就被告是否已經法院裁定開始更生或
    清算？記載理由要領如下：
（一）按消費者債務清理條例第28條之規定：「對於債務人之債
      權於法院裁定開始更生或清算程序前成立者，為更生或清
      算債權。前項債權，除本條例別有規定外，不論有無執行
      名義，非依更生或清算程序，不得行使其權利。」亦即法
      院裁定開始更生或清算程序後，債權人始不得對債務人開
      始或繼續訴訟程序，然在法院尚未裁定開始更生或清算程
      序前，債權人對債務人之訴訟，並不受限制。
（二）查被告雖辯稱其已聲請債務清理等語（見本院卷第17頁反
      面第6、7行）。然迄至本院言詞辯論終結前，被告尚未經
      法院裁定開始更生或清算，有消債破產事件公告查詢結果
      在卷可參（見本院個資卷），且被告亦未提出任何證據證
      明其已經法院裁定開始更生或清算，是依上揭規定，原告
      提起本件訴訟，應屬適法，則被告前揭所辯，並不可採。
      惟如嗣後被告經法院裁定開始更生或清算，原告仍應依更
      生或清算程序行使其權利，併此敘明。　　
五、綜上所述，原告依消費借貸之法律關係，請求被告應給付原
    告63,761元，及其中63,644元自110年11月6日起至清償日止
    ，按週年利率1.845%計算之利息，暨自110年12月7日起至清
    償日止，逾期在6個月內者，按上開利率10%，逾期超過6 個
    月者，就超過部分按上開利率20%計算之違約金，為有理由
    ，應予准許。
六、本件原告勝訴部分係依民事訴訟法第436條之8適用小額訴訟
    程序所為之判決，應就被告敗訴部分，依同法第436條之20
    規定，依職權宣告假執行。
七、本件事證已臻明確，兩造其餘之攻擊防禦方法及所提證據，
    於判決結果不生影響，爰不一一論列，併此敘明。
八、訴訟費用負擔之依據：民事訴訟法第78條。並依職權確定訴
    訟費用額如主文第2項所示。
中　　華　　民　　國　　111 　年　　7 　　月　　28　　日
                  中壢簡易庭      法  官  周仕弘
以上為正本係照原本作成。
如不服本判決，應於送達後20日內，向本院提出上訴狀並表明上
訴理由，如於本判決宣示後送達前提起上訴者，應於判決送達後
20日內補提上訴理由書（須附繕本）。
如委任律師提起上訴者，應一併繳納上訴審裁判費。
中　　華　　民　　國　　111 　年　　7 　　月　　28　　日
                                  書記官  巫嘉芸
附錄：
一、民事訴訟法第436條之24第2項：
    對於小額程序之第一審裁判上訴或抗告，非以其違背法令為
    理由，不得為之。
二、民事訴訟法第436條之25：
    上訴狀內應記載上訴理由，表明下列各款事項：
    （一）原判決所違背之法令及其具體內容。
    （二）依訴訟資料可認為原判決有違背法令之具體事實。